【裁判字號】    98,訴,884
【裁判日期】    990315
【裁判案由】    違反槍砲彈藥刀械管制條例
【裁判全文】
臺灣桃園地方法院刑事判決               98年度訴字第884號
公  訴  人  臺灣桃園地方法院檢察署檢察官
被      告  丁○
指定辯護人  本院公設辯護人彭詩雯
上列被告因違反槍砲彈藥刀械管制條例案件，經檢察官提起公訴
（98年度偵字第5733號），本院判決如下：
    主  文
丁○未經許可，持有可發射子彈具有殺傷力之改造手槍，累犯，
處有期徒刑壹年貳月，併科罰金新臺幣萬元，罰金如易服勞役
，以新臺幣壹仟元折算壹日。扣案仿ＦＮ廠一九一０型半自動手
槍製造之改造手槍壹支（含彈匣壹個，槍枝管制編號：0000
000000號）沒收。
    事  實
一、丁○前於民國87年間因違反槍砲彈藥刀械管制條例案件，經
    本院以87年度訴字第476 號判決在案，俟經臺灣高等法院以
    88年度上更(一)字第91號判決，撤銷改判處有期徒刑1年2月確
    定；又於同年間因強盜案件，經臺灣臺中地方法院以87年度
    訴字第1982號判決，判處有期徒刑4年6月，嗣經臺灣高等法
    院臺中高分院以89年度上更(一)字第124 號判決，繼經最高法
    院以90年度台上字第2178號判決，均上訴駁回而確定；再於
    同年間因贓物案件，經本院以87年度易字第2680號判決，判
    處有期徒刑4 月確定；復於同年間因竊盜案件，經本院以87
    年度易字第2980號判決，判處有期徒刑3 年確定；而上揭各
    罪經臺灣高等法院臺中高分院以90年度聲字第1578號裁定，
    定應執行有期徒刑8年6月確定，甫於95年3 月13日縮刑假釋
    出監，迄於96年4月7日縮刑期滿，有期徒刑所餘刑期內未經
    撤銷假釋，未執行之刑，以已執行論而執行完畢。詎猶不知
    悔改，其明知可發射子彈具有殺傷力之槍枝及子彈，分屬槍
    砲彈藥刀械管制條例第4條第1項第1款、第2款所管制之槍彈
    ，非經中央主管機關許可，不得無故持有之，緣其前於98年
    2 月間某日，向綽號「阿森」之王健昌（所涉販賣槍彈部分
    ，現經本院以99年重訴字8 號案件審理中）處購得不具殺傷
    力之槍彈，因無法擊發之故，乃於同年3月1日將之交還給王
    健昌，復相約於翌日（2 日）再次交付具有殺傷力之槍彈，
    丁○遂依約於同年3月2日晚間9 時許某刻，偕同友人甲○○
    前往桃園縣中壢市○○○路與元化路口，自王健昌處取得仿
    FN廠1910型半自動手槍製造，換裝土造金屬槍管，雖欠缺握
    把護木，惟不影響擊發功能，可供擊發適用子彈使用，具有
    殺傷力之改造手槍1支（含彈匣1個，槍枝管制編號：000000
    0000號），併交付由金屬彈殼組合直徑8公釐（正負0.5公釐
    ）金屬彈頭而成之非制式子彈（同時另交付不具殺傷力之非
    制式子彈1 顆），而自斯時起未經許可持有前開槍彈。惟其
    嗣於同日晚間9 時40分許，旋在上述路口為警查獲，並扣得
    前開改造手槍1支、非制式子彈1顆（另不具殺傷力之非制式
    子彈1顆）。
二、案經臺北縣政府警察局汐止分局報請臺灣桃園地方法院檢察
    署檢察官偵查起訴。
    理  由
一、證據能力方面：
  (一)按被告之自白，非出於強暴、脅迫、利誘、詐欺、疲勞訊問
    、違法羈押或其他不正之方法，且與事實相符者，得為證據
    ；被告陳述其自白係出於不正之方法者，應先於其他事證而
    為調查，該自白如係經檢察官提出者，法院應命檢察官就自
    白之出於自由意志，指出證明之方法，刑事訴訟法第156 條
    第1項、第3項定有明文。準此，被告丁○及辯護人對檢察官
    所提被告於警詢時及偵查中不利於己供述（見臺灣桃園地方
    法院檢察署98年度偵字第5733號偵查卷第7 頁至第11頁、第
    39頁至第40頁、第49頁至第50頁），證據能力並無意見，復
    本院亦查無有何顯然不正之方法取得情事，而悖於被告之自
    由意志，是被告前開不利於己供述得為證據。
  (二)次按被告以外之人於審判外之陳述雖不符刑事訴訟法第 159
    條之1至之4規定，而經當事人於審判程序同意作為證據，法
    院審酌該言詞陳述或書面陳述作成時之情況，認為適當者，
    亦得為證據；當事人、代理人或辯護人於法院調查證據時，
    知有刑事訴訟法第159條第1項不得為證據之情形，而未於言
    詞辯論終結前聲明異議者，視為有前項之同意，同法第 159
    條之5 定有明文。又該條立法意旨在於傳聞證據未經當事人
    之反對詰問予以核實，原則上先予排除，惟若當事人已放棄
    反對詰問權，於審判程序中表明同意該等傳聞證據可作為證
    據；或於言詞辯論終結前未聲明異議，基於尊重當事人對傳
    聞證據之處分權，及證據資料愈豐富，愈有助於真實發見之
    理念，且強化言詞辯論主義，使訴訟程序得以順暢進行，上
    開傳聞證據亦均具有證據能力。準此，被告及辯護人對證人
    甲○○、林文龍、王健昌前於警詢時、偵查中所為之陳述（
    見臺灣桃園地方法院檢察署98年度他字第2083號偵查卷第16
    頁至第19頁、第27頁至第28頁，98年度偵字第25536 號偵查
    卷第4頁至第5頁，本院98年度訴字第884 號刑事卷第24頁至
    第26頁），均同意有證據能力，復本院認其作成之情形並無
    不當情形，經審酌後認為適當，故渠等證人前開審判外之陳
    述皆得為證據。
  (三)復按鑑定之經過及其結果，應命鑑定人以言詞或書面報告；
    法院或檢察官得囑託醫院、學校或其他相當之機關、團體為
    鑑定，或審查他人之鑑定，並準用前開規定，刑事訴訟法第
    206條第1項、第208條第1項前段定有明文。經查，內政部警
    政署刑事警察局98年3 月30日刑鑑字第0980029134號鑑驗書
    、98年8月3日刑鑑字第0980089508號函（見臺灣桃園地方法
    院檢察署98年度偵字第5733號偵查卷第43頁至第45頁，本院
    98年度審訴字第1296號刑事卷第31頁），分屬檢察官指揮司
    法警察或法院所囑託之鑑定機關，並為該機關執行槍彈鑑定
    公務所出具之書面鑑定報告，依據刑事訴訟法第159 條之立
    法理由及同法第206 條規定，自得為證據；且被告及辯護人
    就此部分迄至本件辯論終結時，亦未聲明異議，復核該鑑定
    書與檢察官主張之犯罪事實有關聯性，是可認前開槍彈鑑定
    書具有證據能力。
  (四)另本案查獲照片、行動電話查詢單（見臺灣桃園地方法院檢
    察署98年度偵字第5733號偵查卷第23頁至第24頁、第59頁）
    ，及扣案仿FN廠1910型改造手槍1支（含彈匣1個，槍枝管制
    編號：0000000000號）、非制式子彈1 顆（另不具殺傷力之
    非制式子彈1 顆），分屬書證及物證性質，復均與本案事實
    具有自然關聯性，亦無事證足認有違背法定程序或經偽造、
    變造所取得之情事，是皆可認有證據能力。
二、訊據被告丁○對上揭犯行坦承不諱，復據證人甲○○、林文
    龍、王健昌於警詢時、偵查中，證人即查獲員警乙○○、武
    建毓、丙○○於本院準備程序時陳述在卷（見臺灣桃園地方
    法院檢察署98年度他字第2083號偵查卷第16頁至第19頁、第
    27頁至第28頁，98年度偵字第25536 號偵查卷第4頁至第5頁
    ，本院98年度訴字第884 號刑事卷第24頁至第26頁），並有
    查獲照片、行動電話查詢單附卷足憑（見臺灣桃園地方法院
    檢察署98年度偵字第5733號偵查卷第23頁至第24頁、第59頁
    ），及扣案仿FN廠1910型改造手槍1支（含彈匣1個，槍枝管
    制編號：0000000000號）、非制式子彈1 顆為證（另不具殺
    傷力之非制式子彈1 顆），堪以認定。況且，扣案之前開槍
    彈，經送內政部警政署刑事警察局鑑定結果，認送鑑手槍 1
    支，認係改造手槍（含彈匣1 個，槍枝管制編號：00000000
    00號），由仿FN廠1910型半自動手槍製造，換裝土造金屬槍
    管，雖欠缺握把護木，惟不影響擊發功能，可供擊發適用子
    彈使用，具有殺傷力，而送鑑子彈2 顆均認係非制式子彈，
    由金屬彈殼組合直徑8公釐（正負0.5公釐）金屬彈頭而成，
    其中1顆經試射，可擊發，認具殺傷力，餘1顆經試射，雖可
    擊發，惟發射動能不足，認不具殺傷力等情，有該局98年 3
    月30日刑鑑字第0980029134號鑑驗書、98年8月3日刑鑑字第
    0980089508號函等在卷可參（見臺灣桃園地方法院檢察署98
    年度偵字第5733號偵查卷第43頁至第45頁，本院98年度審訴
    字第1296號刑事卷第31頁），堪信被告任意性之自白，核與
    事實相符，應屬可信。是本案事證明確，被告犯行洵堪認定
    。
三、核被告丁○所為，係犯槍砲彈藥刀械管制條例第8條第4項未
    經許可持有可發射子彈具有殺傷力之改造手槍罪，及同條例
    第12條第4 項之未經許可持有具有殺傷力之子彈罪。再被告
    98年3月2日晚間9 時許某刻至40分許為警查獲時止，持有前
    開槍彈之行為，屬繼續犯。另被告以一行為同時觸犯槍砲彈
    藥刀械管制條例第8 條第4項、第12條第4項二罪名，為想像
    競合犯，應從一重之未經許可持有可發射子彈具有殺傷力之
    改造手槍罪處斷。復被告於87年間因違反槍砲彈藥刀械管制
    條例案件，經本院以87年度訴字第476 號判決在案，俟經臺
    灣高等法院以88年度上更(一)字第91號判決，撤銷改判處有期
    徒刑1年2月確定；又於同年間因強盜案件，經臺灣臺中地方
    法院以87年度訴字第1982號判決，判處有期徒刑4年6月，嗣
    經臺灣高等法院臺中高分院以89年度上更(一)字第124 號判決
    ，繼經最高法院以90年度台上字第2178號判決，均上訴駁回
    而確定；再於同年間因贓物案件，經本院以87年度易字第26
    80號判決，判處有期徒刑4 月確定；復於同年間因竊盜案件
    ，經本院以87年度易字第2980號判決，判處有期徒刑3 年確
    定；而上揭各罪經臺灣高等法院臺中高分院以90年度聲字第
    1578號裁定，定應執行有期徒刑8年6月確定，甫於95年3 月
    13日縮刑假釋出監，迄於96年4月7日縮刑期滿，有期徒刑所
    餘刑期內未經撤銷假釋，未執行之刑，以已執行論而執行完
    畢乙節，有臺灣高等法院被告前案紀錄表1 份在卷足考，其
    受有期徒刑執行完畢，5 年內故意再犯本案有期徒刑以上之
    罪，為累犯，應依刑法第47條第1 項規定，加重其刑。第被
    告所犯槍砲彈藥刀械管制條例之罪，於偵查中及本院審理時
    自白，供述槍彈之來源為綽號「阿森」之王健昌，檢察官因
    而查獲並據以就王健昌販賣槍彈給被告部分，以臺灣桃園地
    方法院檢察署98年度偵字第25536 號起訴書提起公訴（現經
    本院以99年重訴字8 號案件審理中），爰依同條例第18條第
    4 項前段減免其刑之規定，減輕其刑，並先加後減之。爰審
    酌槍彈屬高度危險之物品，非經主管機關許可不得擅自持有
    ，以維社會大眾安全，而被告竟無故持有具殺傷力之改造手
    槍及子彈，對社會之秩序及安寧危害甚深，惟念及其犯罪後
    終能坦承犯行，態度良可，復兼衡其所持有槍枝之數量，且
    時間未久旋為警查獲，又能指證販賣槍彈者為王健昌以利檢
    察官追訴犯罪，及其動機、品行、智識程度等一切情狀，認
    檢察官具體求處被告有期徒刑1年2月，應屬妥適，爰量處如
    主文所示之刑，及就併科罰金部分諭知易服勞役之折算標準
    。末扣案仿FN廠1910型半自動手槍製造，換裝土造金屬槍管
    ，雖欠缺握把護木，惟不影響擊發功能，可供擊發適用子彈
    使用，具有殺傷力之改造手槍1支（含彈匣1個，槍枝管制編
    號：0000000000號），屬違禁物，自不問屬於犯人與否，應
    依刑法第38條第1項第1款規定宣告沒收。至本案併查獲具有
    殺傷力之非制式子彈1 顆，經內政部警政署刑事警察局試射
    ，因擊發裂解為彈頭、彈殼及其碎片，已不具殺傷力而非違
    禁物；而所餘不具殺傷力之非制式子彈1 顆，亦經該局試射
    而認發射動能不足不具殺傷力，自難認屬違禁物，爰不併為
    沒收之宣告，附此敘明。
據上論斷，應依刑事訴訟法第299條第1項前段，槍砲彈藥刀械管
制條例第8條第4項、第12條第4項、第18條第4項前段，刑法第11
條、第55條、第47條第1項、第42條第3項前段、第38條第1項第1
款，判決如主文。
本案經檢察官施昱廷到庭執行職務。
中    華    民    國    99    年    3     月    15    日
                  刑事第六庭  審判長法  官  錢建榮
                                    法  官  宣玉華
                                    法  官  黃翊哲
以上正本證明與原本無異。
如不服本判決，應於判決送達後10日內向本院提出上訴書狀（應
附繕本），並應敘述具體理由，其未敘述上訴理由者，應於上訴
期間屆滿後20日向本院內補提理由書，上訴於臺灣高等法院。
                                    書記官  蔡紫凌
中    華    民    國    99    年    3     月    15    日
附錄本判決論罪科刑法條：
槍砲彈藥刀械管制條例第8條第4項
未經許可，持有、寄藏或意圖販賣而陳列第1 項所列槍枝（鋼筆
槍、瓦斯槍、麻醉槍、獵槍、空氣槍或第4條第1項第1 款所定其
他可發射金屬或子彈具有殺傷力之各式槍砲）者，處3 年以上10
年以下有期徒刑，併科新臺幣700萬元以下罰金。
槍砲彈藥刀械管制條例第12條第4項
未經許可，持有、寄藏或意圖販賣而陳列子彈者，處5 年以下有
期徒刑，併科新臺幣300萬元以下罰金。

司法院資訊處製作；財團法人民間司法改革基金會備份。
